text_files/mi_NZ.aff
FLAG num
########### 071 of 140 ###########
SFX 71 N 2
SFX 71 pupuhi puhanga .
SFX 71 pupuhi pūhia .
######### end 071 of 140 #########

########### 072 of 140 ###########
SFX 72 N 1
SFX 72 pupuke pukenga .
######### end 072 of 140 #########

########### 073 of 140 ###########
SFX 73 N 5
SFX 73 pupuri purihia .
SFX 73 pupuri puringa .
SFX 73 pupuri puritanga .
SFX 73 pupuri puritia .
SFX 73 pupuri puruhia .
######### end 073 of 140 #########

########### 074 of 140 ###########
SFX 74 N 2
SFX 74 pupuru purutanga .
SFX 74 pupuru purutia .
######### end 074 of 140 #########

########### 075 of 140 ###########
SFX 75 N 1
SFX 75 rama ramā .
######### end 075 of 140 #########

########### 076 of 140 ###########
SFX 76 N 1
SFX 76 ranga rangā .
######### end 076 of 140 #########

########### 077 of 140 ###########
SFX 77 N 1
SFX 77 rapa rapā .
######### end 077 of 140 #########

########### 078 of 140 ###########
SFX 78 N 1
SFX 78 rārā rāngia .
######### end 078 of 140 #########

########### 079 of 140 ###########
SFX 79 N 1
SFX 79 rarahu rahua .
######### end 079 of 140 #########

########### 080 of 140 ###########
SFX 80 N 1
SFX 80 rarama ramanga .
######### end 080 of 140 #########

########### 081 of 140 ###########
SFX 81 N 2
SFX 81 raranga rangā .
SFX 81 raranga rānga .
######### end 081 of 140 #########

########### 082 of 140 ###########
SFX 82 N 1
SFX 82 rarapa rapanga .
######### end 082 of 140 #########

########### 083 of 140 ###########
SFX 83 N 1
SFX 83 rararu rarunga .
######### end 083 of 140 #########

########### 084 of 140 ###########
SFX 84 N 1
SFX 84 rarua rarunga .
######### end 084 of 140 #########

########### 085 of 140 ###########
SFX 85 N 1
SFX 85 raruraru rarunga .
######### end 085 of 140 #########

########### 086 of 140 ###########
SFX 86 N 1
SFX 86 rei rēinga .
######### end 086 of 140 #########

########### 087 of 140 ###########
SFX 87 N 1
SFX 87 rērere rerenga .
######### end 087 of 140 #########

########### 088 of 140 ###########
SFX 88 N 2
SFX 88 ringiringi ringihanga .
SFX 88 ringiringi ringihia .
######### end 088 of 140 #########

########### 089 of 140 ###########
SFX 89 N 1
SFX 89 riri rīria .
######### end 089 of 140 #########

########### 090 of 140 ###########
SFX 90 N 1
SFX 90 ririu riunga .
######### end 090 of 140 #########

########### 091 of 140 ###########
SFX 91 N 1
SFX 91 roiroi roinga .
######### end 091 of 140 #########

########### 092 of 140 ###########
SFX 92 N 3
SFX 92 rongo rangona .
SFX 92 rongo rongona .
SFX 92 rongo rongonga .
######### end 092 of 140 #########

########### 093 of 140 ###########
SFX 93 N 1
SFX 93 roroku rokunga .
######### end 093 of 140 #########

########### 094 of 140 ###########
SFX 94 N 1
SFX 94 roromi rominga .
######### end 094 of 140 #########

########### 095 of 140 ###########
SFX 95 N 1
SFX 95 rorotu rotunga .
######### end 095 of 140 #########

########### 096 of 140 ###########
SFX 96 N 1
SFX 96 ruharuha ruhanga .
######### end 096 of 140 #########

########### 097 of 140 ###########
SFX 97 N 2
SFX 97 rūnā runaia .
SFX 97 rūnā runā .
######### end 097 of 140 #########

########### 098 of 140 ###########
SFX 98 N 1
SFX 98 rūrū rūrūanga .
######### end 098 of 140 #########

########### 099 of 140 ###########
SFX 99 N 1
SFX 99 tahutahu tahunga .
######### end 099 of 140 #########

########### 100 of 140 ###########
SFX 100 N 1
SFX 100 taitai tāia .
######### end 100 of 140 #########

########### 101 of 140 ###########
SFX 101 N 1
SFX 101 taiwhanga taiwhangā .
######### end 101 of 140 #########

########### 102 of 140 ###########
SFX 102 N 1
SFX 102 taka takā .
######### end 102 of 140 #########

########### 103 of 140 ###########
SFX 103 N 1
SFX 103 takahi takahanga .
######### end 103 of 140 #########

########### 104 of 140 ###########
SFX 104 N 1
SFX 104 takatakahi takatakahanga .
######### end 104 of 140 #########

########### 105 of 140 ###########
SFX 105 N 1
SFX 105 taki tākina .
######### end 105 of 140 #########

########### 106 of 140 ###########
SFX 106 N 1
SFX 106 tapitapi tāpia .
######### end 106 of 140 #########

########### 107 of 140 ###########
SFX 107 N 1
SFX 107 tara tarā .
######### end 107 of 140 #########

########### 108 of 140 ###########
SFX 108 N 1
SFX 108 tarawhai tarawhāia .
######### end 108 of 140 #########

########### 109 of 140 ###########
SFX 109 N 1
SFX 109 tatara taranga .
######### end 109 of 140 #########

########### 110 of 140 ###########
SFX 110 N 2
SFX 110 tatari tāria .
SFX 110 tatari tāringa .
######### end 110 of 140 #########

########### 111 of 140 ###########
SFX 111 N 3
SFX 111 tatau tauanga .
SFX 111 tatau tauranga .
SFX 111 tatau tauria .
######### end 111 of 140 #########

########### 112 of 140 ###########
SFX 112 N 1
SFX 112 tautara tautarā .
######### end 112 of 140 #########

########### 113 of 140 ###########
SFX 113 N 1
SFX 113 tawetawē tawenga .
######### end 113 of 140 #########

########### 114 of 140 ###########
SFX 114 N 1
SFX 114 tāwhanga tāwhangā .
######### end 114 of 140 #########

########### 115 of 140 ###########
SFX 115 N 1
SFX 115 tiki tīkina .
######### end 115 of 140 #########

########### 116 of 140 ###########
SFX 116 N 2
SFX 116 titiro tirohanga .
SFX 116 titiro tirohia .
######### end 116 of 140 #########

########### 117 of 140 ###########
SFX 117 N 1
SFX 117 toheriri toherīria .
######### end 117 of 140 #########

########### 118 of 140 ###########
SFX 118 N 1
SFX 118 totohe tohenga .
######### end 118 of 140 #########

########### 119 of 140 ###########
SFX 119 N 1
SFX 119 tuhituhi tūhia .
######### end 119 of 140 #########

########### 120 of 140 ###########
SFX 120 N 1
SFX 120 tui tūia .
######### end 120 of 140 #########

########### 121 of 140 ###########
SFX 121 N 1
SFX 121 tungi tūngia .
######### end 121 of 140 #########

########### 122 of 140 ###########
SFX 122 N 1
SFX 122 tungu tūngua .
######### end 122 of 140 #########

########### 123 of 140 ###########
SFX 123 N 1
SFX 123 tūtara tūtarā .
######### end 123 of 140 #########

########### 124 of 140 ###########
SFX 124 N 1
SFX 124 tutungi tūngia .
######### end 124 of 140 #########

########### 125 of 140 ###########
SFX 125 N 1
SFX 125 uhi ūhia .
######### end 125 of 140 #########

########### 126 of 140 ###########
SFX 126 N 1
SFX 126 unga ungā .
######### end 126 of 140 #########

########### 127 of 140 ###########
SFX 127 N 1
SFX 127 utiuti ūtia .
######### end 127 of 140 #########

########### 128 of 140 ###########
SFX 128 N 1
SFX 128 wawana wananga .
######### end 128 of 140 #########

########### 129 of 140 ###########
SFX 129 N 2
SFX 129 wawao waoa .
SFX 129 wawao waonga .
######### end 129 of 140 #########

########### 130 of 140 ###########
SFX 130 N 1
SFX 130 wawara waranga .
######### end 130 of 140 #########

########### 131 of 140 ###########
SFX 131 N 2
SFX 131 whai whāia .
SFX 131 whai whāinga .
######### end 131 of 140 #########

########### 132 of 140 ###########
SFX 132 N 1
SFX 132 whaiwhai whāia .
######### end 132 of 140 #########

########### 133 of 140 ###########
SFX 133 N 1
SFX 133 whakahipa whakahipā .
######### end 133 of 140 #########

########### 134 of 140 ###########
SFX 134 N 1
SFX 134 whakahīweka whakahīwekā .
######### end 134 of 140 #########

########### 135 of 140 ###########
SFX 135 N 1
SFX 135 whakamana whakamanā .
######### end 135 of 140 #########

########### 136 of 140 ###########
SFX 136 N 1
SFX 136 whakanoho whakanōhia .
######### end 136 of 140 #########

########### 137 of 140 ###########
SFX 137 N 1
SFX 137 whakarere whakarērea .
######### end 137 of 140 #########

########### 138 of 140 ###########
SFX 138 N 1
SFX 138 whakariri whakarīria .
######### end 138 of 140 #########

########### 139 of 140 ###########
SFX 139 N 1
SFX 139 whata whatā .
######### end 139 of 140 #########
